# 请教陈版，合并财务报表中对HTM提前处置的影响

提问人：imskywind 时间：2013-12-11 16:08:46
假设母公司 2012 年提前处置了HTM，触犯了感染条款。而这一金额对于合并财务报表层面也是重大的。 那我子公司持有的HTM，在合并财务报表层面是不是也要重分类呢？
我看 22 号里面没有具体说明， IAS39里倒是有，对PRC有约束力么 Can an entity apply the conditions in IAS 39.9 separately to held-to-maturity financial assets held by different entities in a consolidated group, for example, if those group entities are in different countries with different legal or economic environments? No. If an entity has sold or reclassified more than an insignificant amount of investments classified as held-to-maturity in the consolidated financial statements, it cannot classify any financial assets as held-to-maturity financial assets in the consolidated financial statements unless the conditions in IAS 39.9 are met.

回答人：chenyiwei
IFRS和CAS在此方面没有准则差异，因此对于中国准则没有明确规定的内容，可以参照IFRS进行处理。